臺灣彰化地方法院民事裁定
                                   109年度司繼字第1707號
聲  請  人  彰化商業銀行股份有限公司

法定代理人  凌忠嫄  
代  理  人  王勝進  
關  係  人  王士銘律師

上列聲請人聲請對被繼承人曹賜烺選任遺產管理人事件，本院裁
定如下：
    主  文
選任關係人王士銘律師為被繼承人曹賜烺（民國00年0月0日生，
身分證統一編號：Z000000000號，生前籍設彰化縣○○鄉○○村
○○路○段00號，民國103年8月4日死亡）之遺產管理人。
准對被繼承人曹賜烺之繼承人為承認繼承之公示催告。
被繼承人曹賜烺之大陸地區以外之繼承人，應自本公示催告公告
於司法院網站之翌日起，1年內承認繼承。大陸地區之繼承人，
應自被繼承人曹賜烺死亡之日起三年內以書面向本院為繼承之表
示。上述期限屆滿而無繼承人承認繼承時，被繼承人曹賜烺之遺
產，於清償債權並交付遺贈物後，如有賸餘即歸屬國庫。
程序費用新臺幣壹仟元由被繼承人曹賜烺之遺產負擔。
    理  由
一、本件聲請意旨略以：聲請人為被繼承人曹賜烺所有不動產之
    抵押權人，惟被繼承人曹賜烺於民國（下同）103年8月4日
    死亡，其第1、3順位繼承人均已全部辦理拋棄繼承，無第2
    、4順位繼承人，致聲請人對其遺產無法行使權利，為確保
    聲請人利益，爰依法聲請選任遺產管理人等語。
二、按先順序繼承人均拋棄其繼承權時，由次順序之繼承人繼承
    。其次順序繼承人有無不明或第四順序之繼承人均拋棄其繼
    承權者，準用關於無人承認繼承之規定，民法第1176條第6
    項定有明文。次按繼承開始時，繼承人之有無不明者，由親
    屬會議於1個月內選定遺產管理人，並將繼承開始及選定遺
    產管理人之事由，向法院報明；親屬會議依前條規定為報明
    後，法院應依公示催告程序，定6個月以上之期限，公告繼
    承人，命其於期限內承認繼承；無親屬會議或親屬會議未於
    前條所定期限內選定遺產管理人者，利害關係人或檢察官，
    得聲請法院選任遺產管理人，並由法院依前項規定為公示催
    告，此為民法第1177條、第1178條所明定。
三、經查，聲請人主張之前揭事實，業據提出本院99年度司執字
    第24498號債權憑證、繼承系統表、除戶戶籍謄本、全國財
    產稅總歸戶財產查詢清單、土地抵押權設定契約書、他項權
    利證明書及本院103年度司繼字第1106號家事法庭通知（以
    上均為影本）及土地登記謄本等件為證，經核無訛，堪信屬
    實。從而，聲請人即利害關係人聲請為被繼承人曹賜烺選任
    遺產管理人，依法應屬有據，本件自有選任遺產管理人之必
    要。次查，聲請人推選王士銘律師為本件之遺產管理人，王
    士銘律師亦同意擔任，並有同意書、律師證書影本在卷可查
    ，而王士銘律師為執業律師，具有專業知識及能力，且與被
    繼承人所遺遺產間無利害關係，若由其擔任本件之遺產管理
    人，應能秉持其專業倫理擔當此具公益性質之職務，並順利
    達成管理保存及清算遺產之任務，故為保障債權人之利益及
    期程序之公正、公信起見，本院認由王士銘律師擔任被繼承
    人之遺產管理人為適當，爰裁定如主文。
四、另依民法第1179、1180條規定、家事事件法第140條規定可
    知，遺產管理人之職務包括：編製遺產清冊、債權人及受遺
    贈人搜索之公示催告、清償債權或交付遺贈物、遺產移交國
    庫、報告或說明遺產之狀況、向法院陳報遺產狀況並提出有
    關文件等，附帶說明之。
五、依家事事件法第127條第4項規定，裁定如主文。
六、如對本裁定抗告，須於裁定送達後10日之不變期間內，向本
    院提出抗告狀，並繳納抗告費新臺幣1,000元。
中　　華　　民　　國　  110　　年　　3　　 月　 23　　日
                  家事法庭   司法事務官　陳怡君